# 新旧准则衔接问题

提问人：大呆呆 时间：2020-07-28 16:29:00
请教陈版及各位老师：新旧准则对于单项履约义务是在某一时段确认还是在某一时点确认没有颠覆性的变化，不能因为新旧准则变化而降以前年度某一时段确认确认的收入变为某一时点确认。如果变更，应属于会计差错更正。例如：以前年度分时段确认的收入（利润）变为在 2020 年完工时一次性确认。我理解准确吗？是否存在例外情况？请指教！谢谢！

回答人：chenyiwei
你昨天已经问过类似问题了：https://bbs.esnai.com/thread-5421990-1-1.html对不少行业，尤其是专业技术服务业，新旧准则对于履约义务系在一段时间内履约还是一个时点履行的判断结果是有实质性差异的，这里的差异影响应属于会计政策变更，不是前期差错。但基于IPO的窗口指导意见而将以前年度调整为完工验收确认收入的情况除外。